臺灣高雄地方法院刑事判決　　　　　　　　　　　　　九十一年度訴字第二七三號
　　公　訴　人　臺灣高雄地方法院檢察署檢察官
　　被　　　告　甲○○
右列被告因違反毒品危害防制條例案件，經檢察官提起公訴（九十年度毒偵字第四五
九六號），本院判決如左：
    主  文
甲○○連續施用第一級毒品，處有期徒刑拾月。
扣案之第一級毒品海洛因壹包（淨重零點壹貳公克、包裝重零點貳壹公克），沒收銷
燬之。
    事  實
一、甲○○於民國（下同）八十七年間因施用毒品案件，經本院以八十七年度毒聲字
    第二五三五號裁定送觀察、勒戒後，因認無繼續施用毒品傾向，經台灣高雄地方
    法院檢察署檢察官於八十七年十一月十九日，以八十七年度偵緝字第一三三三號
    不起訴處分確定在案。甲○○復基於施用毒品之概括犯意，自八十七年十二月下
    旬起至八十八年五月十六日止，連續在高雄縣路竹鄉○○村○○路二０之一號住
    處施用第一級毒品海洛因多次，經台灣高雄地方法院檢察署檢察官聲請本院以八
    十八年度毒聲字第四七八一號裁定送觀察、勒戒後，因認有繼續施用毒品傾向，
    經本院以八十八年度毒聲字第五五七八號裁定送戒治處所施以強制戒治，並經本
    院以九十年度訴字第九九二號判處有期徒刑七月，由臺灣高等法院高雄分院於九
    十年八月二十九日以九十年度上訴字第一０八六號駁回上訴確定。後因甲○○符
    合停止戒治之條件，經本院於八十八年十二月二十一日，以八十八年度毒聲字第
    九四六一號裁定停止戒治，其餘期間付保護管束，詎其於保護管束期間內，復另
    行起意，並基於施用毒品之概括犯意，自九十年三月底某日起起至九十年六月六
    日止，在高雄縣路竹鄉○○街九六號住處，連續施用一級毒品海洛因多次，嗣於
    九十年六月七日，為警在高雄縣路竹鄉○○路九十七號查獲，並扣得海洛因一包
    （淨重零點一二公克，包裝重零點二一公克）。
二、案經高雄縣政府警察局湖內分局報請臺灣高雄地方法院檢察署檢察官偵查起訴。
    理  由
一、訊據被告甲○○於警訊及本院審理時坦承於上開時、地施用第一級毒品海洛因多
    次之犯行，又扣案之粉末一包（淨重零點一二公克，包裝重零點二一公克）經送
    法務部調查局檢驗結果，認含有海洛因成分，此有該局報告編號：000000
    000號鑑定通知書附卷可參；又被告於九十年六月七日經警採檢之尿液，經送
    驗後呈嗎啡陽性反應，有高雄縣政府衛生局九十年六月十九日，九十煙檢字第一
    ００七號煙毒尿液檢驗成績書一紙附卷可稽，足徵被告自白施用第一級毒品海洛
    因，確與事實相符。又被告於八十七年間因施用毒品案件，經本院以八十七年度
    毒聲字第二五三五號裁定送觀察、勒戒後，因認無繼續施用毒品傾向，經臺灣高
    雄地方法院檢察署檢察官以八十七年度偵緝字第一三三三號不起訴處分確定在案
    等情，此有台灣高雄地方法院檢察署刑案資料查註紀錄表及本院被告全國前案紀
    錄表各一份在卷可憑。另被告於八十七年十二月下旬起至八十八年五月十六日止
    ，連續在高雄縣住處施用第一級毒品海洛因多次之犯行，業經本院以八十八年度
    毒聲字第四七八一號裁定送觀察、勒戒後，因認有繼續施用毒品傾向，復以八十
    八年度毒聲字第五五七八號裁定送強制戒治，後因符合停止戒治之條件，本院以
    八十八年度毒聲字第九四六一號裁定停止戒治之事實，此有本院八十八年度毒聲
    字第四七八一號、第五五七八號、第九四六一號刑事裁定及台灣高雄看守所附設
    勒戒處所八十八年七月十七日高所正戒勒字第二九五三號函附有無繼續施用毒品
    傾向證明書各一份附卷可證，其於五年內三犯毒品危害防制條例第十條之罪。職
    是，本件事證明確，被告犯行堪已認定。
二、核被告所為，係犯毒品危害防制條例第十條第一項之施用第一級毒品罪。被告持
    有第一級毒品海洛因後，進而施用，其持有之低度行為應被其施用之高度行為所
    吸收，不另論罪。被告先後多次施用第一級毒品海洛因之犯行，時間緊接，手段
    相同，均觸犯構成要件相同之罪，顯係基於概括犯意反覆為之，為連續犯，應依
    刑法第五十六條之規定，以一罪論。爰審酌被告屢犯不改，前因施用毒品案件，
    經臺灣高雄地方法院檢察署檢察官以八十七年度偵緝字第一三三號為不起訴處分
    確定在案，復經臺灣高等法院高雄分院以九十年上訴字第一０八六號判處有期徒
    刑七月確定，仍另行施用第一級毒品多次，顯見其意志不堅，缺乏勒戒動機，其
    施用毒品足以導致精神障礙、性格異常，甚至造成生命危險，戕害一己之身體健
    康，惟其犯後尚能坦承犯行、態度尚稱良好等一切情狀，量處如主文所示之刑，
    以資懲儆。另扣案之第一級毒品海洛因一包（淨重零點一二公克，包裝重零點二
    一公克），係被告所有，業據其供承在卷，應依毒品危害防制條例第十八條第一
    項前段規定，不問屬於犯人與否，宣告沒收併銷燬之。
三、另被告自八十七年十二月下旬某日起至八十八年五月十六日止，因連續施用第一
    級毒品案件，經本院以九十年度訴字第九九二號判處有期徒刑七月，嗣經臺灣高
    等法院高雄分院於九十年八月二十九日，以九十年度上訴字第一０八六號判決駁
    回上訴確定，有本院九十年度訴字第九九二號判決及臺灣高等法院高雄分院九十
    年度上訴字第一０八六號判決書各乙份，雖本案被告施用第一級毒品之期間（九
    十年三月底至六月六日）係在台灣高等法院高雄分院判決確定前，然被告自承其
    於八十八年五月十七日後，因執行強制戒治之故，即無繼續施用毒品，直至九十
    年三月底始開始施用毒品，是被告本案部分再施用第一級毒品之行為距前案被告
    經起訴認定有罪之最後一次施用行為即八十八年五月十六日，已歷一年多有餘，
    顯係另行起意，非基於前開施用毒品之概括犯意甚明，附此敘明。
據上論斷，應依刑事訴訟法第二百九十九條第一項前段、毒品危害防制條例第十條第
一項、第十八條第一項前段，刑法第十一條、第五十六條，判決如主文。
本案經檢察官陳正芬到庭執行職務。
中      華      民      國     九十一     年    二      月    二十六    日
                                臺灣高雄地方法院刑事第七庭
                                    審判長法  官    黃蕙芳
                                          法  官    蔡正雄
                                          法  官    張茹棻
右正本證明與原本無異。
如不服本判決，應於判決送達後十日內，向本院提出上訴狀。
                                          書記官    李忠霖
中      華      民      國    九十一      年    二      月    二十七    日
附錄法條：
毒品危害防制條例第十條
施用第一級毒品者，處六月以上五年以下有期徒刑。
施用第二級毒品者，處三年以下有期徒刑。
毒品危害防制條例第十八條
查獲之毒品及專供製造或施用毒品之器具，不問屬於犯人與否，均沒收銷
燬之。但合於醫藥或研究之用者，得不予銷燬。
前項合於醫藥或研究用毒品或器具之管理辦法，由法務部會同行政院衛生
署定之。
